# 请教陈版 2 个问题

提问人：apple_xia 时间：2017-03-20 10:40:57
陈老师，有 2 问题要请教您： 第一， 我公司 2015 年用 200 万投资于A公司（本次投资时A公司相当于估值 2000 万元），占比15%，属于三无投资，放在“可供出售金融资产”核算。 2016 年，我公司和其他股东又对A公司进行增资 450 万，增资后投资比例变成30%（本次投资A公司相当于估值 3000 万，但此时A公司的净资产账面价值是负数了），现在我公司对A公司有重大影响了，要转到“长期股权投资”核算。A公司非上市公司。增资前对公司的投资成本仍是 200 万元，未计提任何减值，也未确认公允价值变动。 问题：由于增资后我公司对A公司的投资要由“可供出售”转到“长期股权投资”核算。此30%股权的投资成本=原15%股权的公允价值+新15%股权的投资成本。由于A公司非上市公司，原15%股权的公允价值是按 0 计算（因为净资产是负数了），还是按成本 200 万元，还是按新15%股权对应的估值换算一下？
第二个问题： 权益法下如果被投资单位接受其他股东增资（本轮本公司未增资，只有其他股东增资），导致所有者权益变动，投资单位需按被稀释后的投资比例确认“资本公积-其他权益变动”的，我想请问下：如果被投资单位所有者权益增加了 2000 万元（其中500 万元增加了注册资本， 1500 万元是资本溢价），那么投资单位是按 2000 万元投资比例确认资本公积，还是按 1500 元投资比例确认资本公积？
谢谢老师，期待您的回复。

回答人：chenyiwei
1 、一般情况下可按本次 15 ％股权增资时的作价按比例推算，不能按账面净资产份额或比例。 2 、按 2000 万*投资比例调整资本公积，严格来说，调整资本公积的金额＝增资后本企业享有净资产份额－增资前本企业享有净资产份额。